【裁判字號】    95,台上,2375
【裁判日期】    951026
【裁判案由】    確認債權不存在等
【裁判全文】
最高法院民事裁定            九十五年度台上字第二三七五號
上  訴  人  大眾商業銀行股份有限公司
法定代理人  乙○○
訴訟代理人  張炳煌律師
            蔚中傑律師
被 上訴 人  十美企業股份有限公司
法定代理人  丙○○
被 上訴 人  甲○○
上列當事人間請求確認債權不存在等事件，上訴人對於中華民國
九十五年八月八日台灣高等法院第二審判決（九十五年度上字第
二一八號），提起上訴，本院裁定如下：
    主  文
上訴駁回。
第三審訴訟費用由上訴人負擔。
    理  由
按上訴第三審法院，非以原判決違背法令為理由，不得為之。又
提起上訴，上訴狀內應記載上訴理由，表明原判決所違背之法令
及其具體內容、依訴訟資料合於該違背法令之具體事實，其依民
事訴訟法第四百六十九條之一規定提起上訴者，並應具體敘述為
從事法之續造、確保裁判之一致性或其他所涉及之法律見解具有
原則上重要性之理由，同法第四百六十七條、第四百七十條第二
項分別定有明文。而依同法第四百六十八條規定，判決不適用法
規或適用不當者，為違背法令；依同法第四百六十九條規定，判
決有該條所列各款情形之一者，為當然違背法令。是當事人提起
上訴，如合併以同法第四百六十九條及第四百六十九條之一規定
之情形為上訴理由時，其上訴狀或理由書應表明該判決所違背之
法令條項，或有關判例、解釋字號，或成文法以外之習慣或法理
等及其具體內容，暨係依何訴訟資料合於該違背法令之具體事實
，並具體敘述為從事法之續造、確保裁判之一致性或其他所涉及
之法律見解具有原則上重要性之理由。如未依上述方法表明，或
其所表明者與上開法條規定不合時，即難認為已合法表明上訴理
由，其上訴自非合法。本件上訴人對於原判決提起上訴，雖以該
判決違背證據、經驗、論理法則及不備理由等違背法令為由，惟
核其上訴理由狀所載內容，仍屬就原審取捨證據、認定事實之職
權行使及其他與判決結果不生影響之理由，指摘原判決不當，並
就原審本於上開職權之行使所論斷：被上訴人甲○○主張其執有
被上訴人十美企業股份有限公司（下稱十美公司）簽發如原判決
附表一所示支票五紙，十美公司並提供坐落台北縣林口鄉○○段
一六四地號土地暨其上廠房為其設定本金最高限額新台幣（下同
）七千萬元抵押權之事實，業據其提出他項權利證明書及支票暨
退票理由單為證，且甲○○等人確曾匯入被上訴人十美公司財務
長黃錦琪設於銀行帳戶計六千七百三十三萬元無誤，而甲○○辯
以其匯入黃錦琪帳戶之該金額乃借予十美公司一節，復信而有徵
，甲○○就支票原因關係存在，既已盡其舉證責任，上訴人又不
能舉證證明被上訴人之借貸為虛偽，自無從否認被上訴人間系爭
支付命令之債權存在。則上訴人據以訴請確認該債權不存在，並
將該強制執行事件分配表甲○○之分配金額二百三十九萬六千八
百十元剔除，及將之分配予上訴人，為無理由等情，指摘其為不
當，並泛言謂為違法，而非表明該判決所違背之法令及其具體內
容，暨依訴訟資料合於該違背法令之具體事實，並具體敘述為從
事法之續造、確保裁判之一致性或其他所涉及之法律見解具有原
則上重要性之理由，難認其已合法表明上訴理由。依首揭說明，
應認其上訴為不合法。
據上論結，本件上訴為不合法。依民事訴訟法第四百八十一條、
第四百四十四條第一項前段、第九十五條、第七十八條，裁定如
主文。
中    華    民    國  九十五  年    十    月  二十六  日
                      最高法院民事第八庭
                          審判長法官  朱  建  男
                                法官  顏  南  全
                                法官  許  澍  林
                                法官  鄭  傑  夫
                                法官  蘇  清  恭
      本件正本證明與原本無異
                                      書  記  官
中    華    民    國  九十五  年   十一   月    六    日
                                                    Ｒ


司法院資訊處製作；財團法人民間司法改革基金會備份。
